---
title: "AnalisisImobiliario"
author: "Felipe Sodré Mendes Barros"
date: "`r Sys.Date()`"
output:
  html_document:
    df_print: paged
  word_document: default
  pdf_document: default
---

# Introducción
Este informe tiene como objetivo presentar el análisis de agrupación espacial de los departamentos del barrio de Copacabana y Leme en Rio de Janeiro, Brasil.

```{r, message=FALSE, warning=FALSE, echo=FALSE, include=FALSE}
library(sf)
library(tmap)
library(tidyverse)
library(dbscan) #nuevo
```

## Carga y manipulación de datos
Se utilizaron los datos de Airbnb. Los mismos fueron filtrado por barrio y valor de alquiler.

```{r, message=FALSE, warning=FALSE, echo=FALSE, include=FALSE}
datos <- read_csv("./Datos/AirbnbRJRentals_modificado.csv")

# transformando en geografico
airbnb <- st_as_sf(
  datos, 
  coords = c("longitude", "latitude"),
  crs=4326)

airbnb <- st_transform(airbnb, 32723)

copacabana <- airbnb %>% filter(
  neighbourhood %in% c("Copacabana", "Leme"),
  room_type == "Entire home/apt")
```

## Mapa

Así quedó el mapa:

```{r}
tm_shape(copacabana) + # comentario
  tm_dots()
```

El precio promedio es de `r mean(copacabana$price)`.

* item
* item
* item

1. item
2. item

```{r}
tmap_mode("view")
tm_shape(airbnb) +
  tm_dots() + 
  tm_grid()
```

