---
title: "Ciencia de datos geográficos<br><br>"
author: "Silvia Laceiras <br> Felipe Sodré M. Barros <br>  <br> Fabián Rechberger"
output:
  xaringan::moon_reader:
    css: [metropolis]
    lib_dir: libs
    nature:
      highlightStyle: rainbow
      highlightLines: true
      countIncrementalSlides: false
---

class: inverse, middle, center

# Actividades extra: trabajando con *tmap*

---
# Trabajando con *tmap*

Hola hemos creado algunos desafíos para que pongan en práctica lo que vimos en la clase del jueves, 04/05.

En las siguientes filminas vamos a proponer algunas consignas y será presentada su resolución.

La idea es ir aumentando la dificultad a cada ejercício y vamos agregando algunos elementos que no fueron trabajados en clase, para que ustedes ejerciten su autonomía.

No se olviden de **acceder a la ayuda** de las funciones o **buscar en el Google**...

---

class: inverse, middle, center

# 1. Crear un nuevo proyecto en el RStudio;

---

class: inverse, middle, center

# 2. Descargar [estos datos](https://drive.google.com/drive/folders/1XHvcj6W-h4mjoKfKGMGZkLXsx3F3pgQM?usp=sharing) y poner en la carpeta del proyecto;

https://drive.google.com/drive/folders/1XHvcj6W-h4mjoKfKGMGZkLXsx3F3pgQM?usp=sharing]rs/1XHvcj6W-h4mjoKfKGMGZkLXsx3F3pgQM?usp=sharing
---

class: inverse, middle, center

# 3. Crear un nuevo script

---

# Consigna 1: 

Con el paquete `geoAr` descargar los departamentos de Misiones y presentarlo graficamente usando el `tmap`.

**Atención**: No dejen de cargar los paquetes necesarios :)

---

# Consigna 1

```{r}
library(geoAr)
library(tmap)
departamentos <- get_geo(geo='MISIONES', level='departamento')
tm_shape(departamentos) + 
  tm_polygons()
```

---

# Consigna 2: 
- 2.1 cargue el paquete `sf`;
- 2.2 cargue el dato vectorial `Escuelas_OSM.shp` a un objeto llamado `escuelas`;
- 2.3 represente graficamente usando el `tmap`

**Atención**: 
Ustedes tendrán que indicar el camino a la carpeta que descargaron al princípio de esta actividad;

**Atención II**: 
El dato de escuelas tiene geometría de puntos (**dots**, en inglés) y no polígonos.
---

# Consigna 2

```{r}
library(sf)
escuelas <- read_sf("./datos_extra/vectoriales/Escuelas_OSM.shp")

tm_shape(escuelas)+
  tm_dots()
```

---

# Consigna 3: 

Armar un mapa (lo más completo posible) con los polígonos de departamentos de Misiones y los datos de escuelas;

**Atención**: 
El `tmap` trabajo con el concepto de capas... el primer dato ingresado será el que quedará por debajo del segundo dato ingresado;

**Atención II**: 
Cada dato del `tmap` debe tener su configuración simbolización acorde a su geometría;

---

# Consigna 3

```{r}
tm_shape(departamentos)+
  tm_polygons() +
  tm_shape(escuelas)+
  tm_dots()
```

---

# Consigna 4: 
Modificar el mapa anterior, de forma tal que las escuelas permanezcan a corde al campo `operator_1`.

---

# Consigna 4
Por color:
```{r}
tm_shape(departamentos)+
  tm_polygons() +
  tm_shape(escuelas)+
  tm_dots(col = "operator_1")
```

---

# Consigna 5:
- Busquen mejorar el color de la representación de los puntos;
