---
title: "Ciencia de datos geográficos<br><br>"
author: "Silvia Laceiras <br> Felipe Sodré M. Barros <br>  <br> Fabián Rechberger"
output:
  xaringan::moon_reader:
    css: [metropolis]
    lib_dir: libs
    nature:
      highlightStyle: rainbow
      highlightLines: true
      countIncrementalSlides: false
---

class: clear, inverse, middle, center

# Recuperatorio

---

class: clear, inverse, middle, center

# Rio de Janeiro pasa por una situación complicada de violencia

---

class: clear, inverse, middle, center

# El ministro de seguridad recompiló todos los datos de ocurrencia de tiroteos del año 2020 en la ciudad de Rio de Janeiro

---

class: clear, inverse, middle, center

# Al no tener equipo calificado para analizar dichos datos, ustedes fueron contratados para analizarlos y traer conocimiento al respecto de la situación;

---

class: clear, inverse, middle, center

# Consigna: Ocupen R y el Markdown para elaborar un informe corto con los análisis que les parezca importante

---
# Consigna 

Criterios de evaluación: 
 * Creatividad en las preguntas; 
 * Calidad de la presentación de los datos; 
 * Calidad en los análisis;

---

class: clear, inverse, middle, center

# Al respecto del dato

---
# Al respecto del dato

El dato se encuentra en el aula virtual y se llama `"Tiroteos_Rio.csv"`.

El mismo posee las siguientes columnas:

```{r, message=FALSE, warning=FALSE, echo=FALSE}
library(sf)
library(tidyverse)
datos <- read_csv("Datos/Tiroteos_Rio.csv")
colnames(datos)
```

---
# Al respecto del dato

Ahora vemos un poco los datos que tenemos:

```{r}
glimpse(datos)
```

